# 大数据风控公司的收入确认问题

提问人：meimei168 时间：2020-09-26 00:03:00
请教陈版及各位老师：
客户（A公司）是一家为金融机构提供大数据风控系统支持（贷前审查、贷中监控）的公司，A公司B公司（某金融机构）的结算方式分为技术服务费和浮动服务费。技术服务费（该项目贷款余额的一定比例）每月核算，递延 3个月支付；浮动服务费按B公司该类产品的资产收益率的30%计算，递延 6 个月支付。合同约定，若B公司该类产品的资产收益率计算结果为负数，则该部分差额由A公司的技术服务费补偿B公司；若A公司技术服务费不足以覆盖此部分，则差额部分顺延至相邻的下一个月A公司技术服务费中继续扣取，以此递延直至完全扣取完毕。
在新收入准则下，技术服务费和浮动服务费的交易价格是应作为合并对价还是分别对其进行考虑？个人理解应该作为合并对价考虑，技术服务费这项可变对价在满足其限制条件（递延 3 个月以后确认），但浮动服务费部分金额的正负及大小决定了技术服务费能否收取及可收取多少，应将整个合并对价在满足限制条件（技术服务费递延 3 个月、浮动服务费递延 6 个月、结算当月累计余额为正数）时确认收入。
A公司C公司（某金融机构）的结算方式为每 6 个月结算一次，每年结算 2 次。每个计算周期，按实际资产收益率减1.5%进行测算。若“结算时实际资产收益率-1.5%>0”，则超额部分的30%作为A公司的分润；若“结算时实际资产收益率-1.5%
若首次结算期为正数，第二个计算周期为负数，第一次A公司收到C公司的收益将在第二次结算时退回，并补足第二次资产收益率差额部分。那第一次收到的收益是否满足收入确认条件？可否将第一次收到的收益计入“合同负债”？
若首次结算期为负数，第二个计算周期为正数，第一次支付的补足差额部分是否可以确认为一项其他应收款？
以上理解不知是否正确，请陈老师指点一下，谢谢~

回答人：chenyiwei
1 、对B公司：基本赞同你的理解，技术服务费和浮动服务费作为一个整体，适用新收入准则中关于可变对价的规定，并应遵循新收入准则第十六条对可变对价估计的限制性规定。
2 、对C公司：第一次收到的收益，对应的服务已经提供，仅仅是因为收款可能性不确定而暂不满足收入确认条件，故应作为其他应付款而不是合同负债列报。